【裁判字號】    92,易,525
【裁判日期】    920724
【裁判案由】    竊盜
【裁判全文】
臺灣屏東地方法院刑事判決                          九十二年度易字第五二五號
    公  訴  人  臺灣屏東地方法院檢察署檢察官
    被      告  甲○○
右列被告因竊盜案件，經檢察官提起公訴（九十二年度偵字第二六四二、二八六一號
），本院判決如左：
    主  文
甲○○連續踰越門扇，於夜間侵入有人居住之建築物竊盜，累犯，處有期徒刑玖月。
    事  實
一、甲○○曾因殺人未遂案件，經台灣高等法院高雄分院於民國八十三年七月十九日
    以八十三年度上訴字第一一四五號判處有期徒刑五年，嗣經上訴，最高法院於八
    十三年十二月二日以八十三年度台上字第六五三六號駁回上訴確定，又經上訴，
    於九十一年十月十六日縮短刑期執行完畢。
二、甲○○猶不知悔改，基於意圖為自己不法所有之概括犯意，於九十二年四月十六
    日二時三十分起至九十二年五月三十一日二十三時止，連續於附表所示時間、地
    點，以附表所示方式，竊取附表所示被害人之物得手。嗣於附表所示時地為警查
    獲上情。
三、案經屏東縣警察局潮州、東港分局報告台灣屏東地方法院檢察署檢察官偵查起訴
    及移送併辦。
    理  由
一、前揭犯罪事實除據被告甲○○於本院審理時自白不諱，核與證人即被害人乙○○
    、林和成及證人李明堂、林建池證述綦詳（見台灣屏東地方法院檢察署九十二年
    度偵字第二六四二號內警卷第五至六頁、偵查卷第二一頁、台灣屏東地方法院檢
    察署九十二年度偵字第二八六一號內警卷第五至十頁），復有照片二十三幀附卷
    可資佐證（見台灣屏東地方法院檢察署九十二年度偵字第二六四二號偵查卷第十
    二至十九頁、台灣屏東地方法院檢察署九十二年度偵字第二八六一號內警卷第十
    七至二十頁），則被告自白堪認與事實相符而足採。基此，被告犯行堪以認定。
    本件事證明確，應依法論科。
二、論罪科刑
  (一)核被告附表１、２所為，係犯刑法第三百二十一條第一項第一款、第二款之踰越
    門扇，於夜間侵入有人居住之建築物竊盜罪。公訴意旨固就附表１、２所為，認
    被告係犯刑法第三百二十一條第一項第一款於夜間侵入住宅竊盜罪，惟附表１、
    ２所示之犯罪地點為乙○○經營之製冰場兼辦公室，僅於夜間有人居住，為證人
    乙○○證稱在卷（見台灣屏東地方法院檢察署九十二年度偵字第二六四二號內警
    卷第五至六頁、偵查卷第二一頁），且為被告供承同上（見本院卷第十六頁），
    則該地點固係夜間有人居住之建築物，但非住宅，故公訴人認係住宅而論以刑法
    第三百二十一條第一項第一款於夜間侵入住宅竊盜罪，尚有未洽；另被告係爬過
    附表１、２所示地點之大門及廁所之矮牆以進入該處，亦為被告供稱在卷同上（
    見本院卷第十六頁），惟觀諸該廁所矮牆之高度、用途等，應係作為遮蔽如廁之
    用，而非具有防盜用途，故被告應僅踰越門扇而侵入該地點，故被告除犯前開條
    項款之夜間侵入有人居住之建築物竊盜罪外，亦犯同條項第二款踰越門扇竊盜罪
    ，公訴人漏未論及此部分，恐有未合，而應併論以刑法第三百二十一條第一項第
    一款、第二款之踰越門扇，夜間侵入有人居住之建築物竊盜罪。
  (二)另核被告附表３所為，係犯刑法第三百二十條第一項之普通竊盜罪。
  (三)被告所犯如附表所示多次犯行，時間緊接，手法相同，所犯為基本構成要件相同
    之罪，顯係基於概括犯意反覆為之，均為連續犯，應擇其中較重者論以踰越門扇
    ，夜間侵入有人居住之建築物竊盜罪，並依刑法第五十六條規定加重其刑。
  (四)查被告曾因殺人未遂案件，經台灣高等法院高雄分院於八十三年七月十九日以八
    十三年度上訴字第一一四五號判處有期徒刑五年，嗣經上訴，最高法院於八十三
    年十二月二日以八十三年度台上字第六五三六號駁回上訴確定，又經上訴，於九
    十一年十月十六日縮短刑期執行完畢，有卷附臺灣高等法院檢察署刑案紀錄簡覆
    表、台灣屏東地方法院法務部在監在押資料表可據，其於五年內再犯本件有期徒
    刑以上之罪，為累犯，應依法遞加重其刑。
  (五)爰審酌被告素行不佳，年值青壯而不思進取，屢圖不勞而獲，一再偷竊謀利，於
    九十二年四月二十三日為警查獲後，復於九十二年五月三十一日再度行竊，及其
    犯罪手段、犯罪所生之損害、所得財物之價值，其於偵審中均坦承犯行，犯罪後
    態度尚佳等一切情狀，量處如主文所示之刑。
據上論斷，應依刑事訴訟法第二百九十九條第一項前段，刑法第五十六條、第三百二
十一條第一項第一款、第二款、第四十七條，判決如主文。
本案經檢察官莊啟勝到庭執行職務。
中      華      民      國      九十二      年    七    月    二十四    日
                                      臺灣屏東地方法院刑事第三庭
                                          法  官   洪乙心
右正本證明與原本無異。
如不服本判決應於收受本判決後送達後十日內向本院提出上訴書狀，其未敘述上訴理
由者，並得於提起上訴後十日內向本院補提理由書狀（均須按他造當事人之人數附繕
本 ）「切勿逕送上級法院」
                                          書記官   陳月珍
中      華      民      國      九十二      年    七    月    二十四    日
附錄本案論罪科刑法條全文：
中華民國刑法第三百二十一條第一項第一款、第二款
犯竊盜罪而有左列情形之一者，處六月以上、五年以下有期徒刑：
一  於夜間侵入住宅或有人居住之建築物、船艦或隱匿其內而犯之者。
二  毀越門扇、牆垣或其他安全設備而犯之者。
三  攜帶兇器而犯之者。
四  結夥三人以上而犯之者。
五  乘火災、水災或其他災害之際而犯之者。
六  在車站或埠頭而犯之者。
前項之未遂犯罰之。


司法院資訊處製作；財團法人民間司法改革基金會備份。
